ACORDAO-COMPLETO-2349173

ACÓRDÃO DE RELAÇÃO

ACÓRDÃO DE RELAÇÃO 2629/2019 ATA 11/2019 - SEGUNDA CÂMARA

Acórdão 2629/2019-TCU-Segunda Câmara
	Cuidam os autos de representação formulada pelo Ministério Público Federal - MPF a respeito de possíveis irregularidades em convênios firmados pelo Ministério do Turismo e pelo extinto Ministério da Cultura com a Fundação Parque de Eventos e Desenvolvimento de Bento Gonçalves - Fundaparque e Festa Nacional do Vinho e Exposição Agro Industrial – Fenavinho. 
	Considerando que o MPF encaminhou documentação representando pela abertura de Tomada de Contas Especial a fim de verificar a situação das prestações de contas desses convênios;
	considerando que a Secretaria do TCU no Estado do Rio Grande do Sul diligenciou os retro mencionados ministérios com vistas a obter informações sobre a atual situação dos convênios em tela e verificar se tomadas de contas especiais haviam sido por eles instauradas;
	considerando que o Ministério do Turismo informou ter instaurado a correspondente TCE em razão da rejeição da prestação de contas do Convênio 004/2009 (Siconv 702952) ;
	considerando que o extinto Ministério da Cultura comunicou que o Projeto 66794 – referente ao evento “Exposição: História Cultural do Vinho - Fenavinho Brasil/2007” – foi arquivado por solicitação do proponente sem captação de recursos em 3/1/2008, e que o Projeto 084852 – relativo ao evento “Ópera do Vinho” – está sujeito à instauração da correspondente TCE caso a reanálise financeira que está em andamento seja rejeitada;
	considerando que o art. 197 do Regimento Interno do TCU determina que a instauração de tomada de contas especial para apuração dos fatos, identificação dos responsáveis e quantificação do dano, quando necessária, deve ser realizada pela autoridade administrativa competente e que cabe a esta Corte de Contas apenas determinar a instauração de tomada de contas especial quando esse procedimento não for providenciado;
Os ministros do Tribunal de Contas da União, reunidos em sessão de 2ª Câmara, ACORDAM, por unanimidade, nos termos dos artigos 235 e 237 do RITCU e nos arts. 103, § 1º, e 105 da Resolução TCU 259/2014, em:
a) conhecer da presente documentação como representação, nos termos do art. 237, inciso I do RITCU, e considerá-la parcialmente procedente; 
b) enviar ofício à Procuradoria da República no Munícipio de Bento Gonçalves, RS, acompanhado de cópia desta deliberação e da instrução à peça 28, informando que:
b.1) a competência primária para o exame da prestação de contas de convênios e instrumentos congêneres é do órgão repassador dos recursos, a quem cabe exercer o controle e a fiscalização sobre a execução da avença, adotando as providências legais cabíveis diante da omissão no dever de prestar contas, da não comprovação da aplicação dos recursos repassados, da ocorrência de desfalque ou desvio de dinheiros, bens ou valores públicos, ou, ainda, da prática de qualquer ato ilegal, ilegítimo ou antieconômico de que resulte dano ao erário, sem prejuízo da competência constitucional desta Corte de Contas de determinar a instauração de tomada de contas especial quando esse procedimento não for providenciado; 
b.2) o Ministério do Turismo comunicou ter instaurado a tomada de contas especial relativa ao Convênio 004/2009 (Siconv 702952) ; 
b.3) o extinto Ministério da Cultura informou que o Projeto 066794 foi arquivado por solicitação do proponente, não tendo sido realizada captação de recursos, e que o Projeto 084852 encontra-se em fase de reanálise financeira;
c) arquivar o presente processo, nos termos parágrafo único do art. 237, c/c o parágrafo único do art. 235 do Regimento Interno do TCU, e no art. 105 da Resolução TCU 259/2014. 
1.Processo TC-Processo 033.657/2018-1 (REPRESENTAÇÃO) 
       1.1. Classe de Assunto: VI.
	1.2. Responsáveis: Festa Nacional do Vinho e Exposição Agro Industrial (CNPJ 87.551.701/0001-05) ; Fundação Parque de Eventos e Desenv de Bento Goncalves (CNPJ 01.096.109/0001-37) .
	1.3. Órgão/Entidade/Unidade: Ministério da Cultura (extinta) ; Ministério do Turismo (vinculador) 
	1.4. Relatora: ministra Ana Arraes.
	1.5. Representante do Ministério Público: não atuou.
	1.6. Unidade Técnica: Secretaria de Controle Externo do Desenvolvimento Econômico (SecexDesenvolvimento) .
	1.7. Representação legal: não há.
	1.8. Determinações/Recomendações/Orientações: não há.

Segunda Câmara

Ministério da Cultura (extinta); Ministério do Turismo (vinculador)

Festa Nacional do Vinho e Exposição Agro Industrial (CNPJ 87.551.701/0001-05); Fundação Parque de Eventos e Desenv de Bento Goncalves (CNPJ 01.096.109/0001-37).

ANA ARRAES

não há.

Não atuou.

REPRESENTAÇÃO (REPR)

Secretaria de Controle Externo do Desenvolvimento Econômico (SecexDesenvolvimento).